臺灣彰化地方法院刑事判決　　　　　　　　　　　　　九十一年度易字第七四二號
　　公　訴　人　臺灣彰化地方法院檢察署檢察官
　　被　　　告　丙○○
右列被告因竊盜案件，經檢察官提起公訴（九十一年度偵字第四三二四號），本院判
決如左：
        主  文
丙○○竊盜，處有期徒刑肆月，如易科罰金，以佰元折算壹日。
        事  實
一、丙○○於民國九十一年六月十日下午十時十分許，駕駛車牌號碼Ｂ五─六０五０
    號自用小貨車，行經彰化縣彰化市○○路○段九七六號宇申電機工業股份有限公
    司（以下簡稱宇申公司）大門前，因見宇申公司所有電纜鐵軸二個（其上均有電
    纜線）置放上址門前，且無人看管，竟突萌供以變賣之為自己不法所有意圖，本
    於接續之單一犯意，先後將前開捆有電攬線之電纜鐵軸二個，徒手以推滾之方式
    ，由申宇公司門口推至其所駕駛停放在申宇公司門前慢車道上之上開自用小貨車
    後方而竊取得逞，於將上開電纜鐵軸之其中一個（以下簡稱甲電纜鐵軸），利用
  所駕自小貨車之油壓板推至該車上後，因另一個電纜鐵軸（以下簡稱乙電纜鐵軸
    ）太重未能推上車乃置放在前揭慢車道上，並駕駛上開車輛將已推上車之甲電纜
    鐵軸一個載運離去。旋為鄰近之湘船汽車旅館人員乙○○發現並記下車號後，告
    知申宇公司人員甲○○，經甲○○報警處理後，為警循線於九十一年六月十一日
    下午三時十分許，在彰化縣彰化市○○路○段一六０號查獲，並起出申宇公司所
    有前開之甲電纜鐵軸一個（僅剩空軸，並已由甲○○代申宇公司領回）。
二、案經彰化縣警察局彰化分局報請臺灣彰化地方法院檢察署檢察官偵查起訴。
        理  由
一、訊據被告丙○○固坦承於右揭時、地，先後將被害人宇申公司所有之前開甲、乙
    電纜鐵軸各一個，自該公司門前推至其所駕駛上開停放在上址慢車道上之自小貨
    車後方，並將甲電纜鐵軸一個利用油壓板推上車後，因乙電纜鐵軸一個太重而放
    置在慢車道上，駕車將甲電纜鐵軸一個載運離去等情不諱，然辯稱：伊載走之甲
    電纜鐵軸一個係空軸，其上並未有電纜線云云。惟查：前開遭被告載走之甲電纜
    鐵軸一個，其上尚有半捆左右之電纜線一節，業據證人即在場目睹被告竊取電纜
    鐵軸之乙○○及事後自監視錄影帶觀看被告竊盜過程之宇申公司人員甲○○二人
    ，分別於警訊及本院審理時證述明確，並有自上開監視錄影帶翻拍之照片二幀在
    卷可稽，被告上開所辯，尚無可採。又被告於本院審理時供稱伊載走之甲電纜鐵
    軸可供變賣用等語，足見被告主觀上有為自己不法所有之意圖甚明。此外，復有
    贓物認領保管單一件及照片三張在卷可佐，本件事證明確，被告犯行洵堪認定。
二、核被告所為，係犯刑法第三百二十條第一項之普通竊盜罪。又被告於緊接之時間
    內，在同一地點，先後將被害人宇申公司所有之電纜鐵軸二個，自宇申公司門口
    推滾至其所駕自用小貨車後方，係屬單一竊盜行為之接續進行，應只成立一竊盜
    罪；且被告雖僅將甲電纜鐵軸一個推上車載走，另一個乙電纜鐵軸則因太重未推
    上車而置放在慢車道上，惟該乙電纜鐵軸既已由被告自宇申公司門口，推滾至其
    所駕車輛後方，堪認被告已著手竊取且已置於自己實力支配之下而屬竊盜既遂，
    至其後因故未將該乙電纜鐵軸載運離去，與其已成立之竊盜既遂行為尚不生影響
    ，併予敘明。又公訴人雖未敘及被告竊取乙電纜鐵軸部分之犯行，然上開被告竊
    取乙電纜鐵軸一個之行為，與公訴人起訴書所載竊取甲電纜鐵軸一個之犯行部分
    ，有接續犯之單純一罪關係，為起訴效力所及，本院自應併予審判，附此敘明。
    爰審酌被告之素行、犯罪之動機、目的係為圖一己之私利、手段、竊取物品之價
    值、所生危害及犯罪後之態度等一切情狀，量處如主文所示之刑，並諭知易科罰
    金之折算標準，以示懲儆。
三、至為警查扣之甲電纜鐵軸一個，係被害人宇申公司所有失竊之物，且業由證人甲
    ○○代宇申公司領回，有贓物認領保管單一紙在卷可考，該電纜鐵軸一個並非被
    告所有供犯罪所用或供犯罪預備之物，亦非屬違禁物，核與沒收之要件尚有未符
    ，公訴人請求予以宣告沒收，容有誤會，附此敘明。
據上論斷，應依刑事訴訟法第二百九十九條第一項前段，刑法第三百二十條第一項、
第四十一條第一項前段，罰金罰鍰提高標準條例第一條前段、第二條，判決如主文。
本案經檢察官徐則賢到庭執行職務
中      華      民      國    九十一    年      十      月    二十一    日
                                  臺灣彰化地方法院刑事第三庭
                                      法      官  李  雅  俐
右正本證明與原本無異。
如不服本判決，應於判決送達後十日內，向本院提出上訴狀（須附繕本）。
告訴人或被害人對於判決如有不服具備理由請求檢察官上訴者，其上訴期間之計算係
以檢察官收受判決正本之日期為準。
                                      法院書記官  陳  佳  宏
中      華      民      國    九十一    年      十      月    二十八    日
附錄論罪科刑法條：
刑法第三百二十條第一項：
意圖為自己或第三人不法之所有，而竊取他人之動產者，為竊盜罪，處五年以下有期
徒刑、拘役或五百元以下罰金。
